臺灣臺北地方法院民事裁定　　　　　　　94年度訴字第7201號
　　原　　　告　國泰世華商業銀行股份有限公司
　　法定代理人　汪國華
　　訴訟代理人　張　馨
　　被　　　告　甲○○
上列當事人因被告常業詐欺等案件，經原告提起刑事附帶民事訴
訟，請求侵權行為損害賠償事件，經本院刑事庭裁定移送前來，
本院裁定如下：
    主  文
原告之訴駁回。
訴訟費用由原告負擔。
    理  由
一、按因犯罪而受損害之人，於刑事訴訟程序得附帶提起民事訴
    訟，對於被告及依民法負賠償責任之人，請求回復其損害，
    刑事訴訟法第487條第1項定有明文。是附帶民事訴訟，係因
    犯罪而受損害之人，為請求回復其損害，於刑事訴訟程序附
    帶提起之民事訴訟，提起是項訴訟，自須限於被訴之犯罪事
    實侵害其私權，致生損害者，始得為之。換言之，附帶民事
    訴訟之提起，必以刑事訴訟程序之存在為前提，若刑事訴訟
    未經提起公訴或自訴，或非刑事訴訟程序認定之犯罪事實侵
    害其私權，縱因同一事故而受有損害，亦不得對於應負賠償
    責任之人，提起附帶民事訴訟，最高法院91年度台抗字第30
    6號判決意旨足資參照。
二、本件原告因被告常業詐欺案件於刑事訴訟程序附帶提起民事
    訴訟，請求判令被告賠償新台幣（下同）588,120 元及自93
    年2月21日起至清償日止，按年息5% 計算之利息。經刑事庭
    依刑事訴訟法第504條第1項規定，將其附帶之民事訴訟，以
    裁定移送民事庭。惟查，原告主張訴外人黃健鵬（刻由刑事
    庭通緝中）因積欠債務，透過被告調閱持卡人陳靖婷、何之
    玫、唐玉玲、陳秀如、陳曉鳳之個人資料，交由黃健鵬偽以
    持卡人名義向其申辦掛失補發新卡，再持補發新卡至特約商
    店盜刷或預借現金，致其受有588,120 元損害，雖經臺灣臺
    北地方法院檢察署檢察官以93年度偵字第5577號、8682號、
    11230號、12380號、21856 號提起公訴，惟該起訴書犯罪事
    實欄一所載本件犯罪事實，經本院刑事庭審理後以被害人陳
    靖婷、何之玫、唐玉玲、陳秀如等人並未提出違反電腦處理
    個人資料保護法之告訴，爰不另為無罪諭知；至偽造被害人
    委託書領取新卡，再盜刷或盜領現金部分，亦經黃健鵬供稱
    全係一人所為，公訴人當庭撤回被告上開犯罪事實起訴，而
    不予論處等情，此觀諸本院94 年度訴字第106號刑事判決書
    之論罪科刑欄(六)所載即明。是本件原告主張被告涉詐欺之犯
    罪事實，業經公訴人撤回起訴，則刑事訴訟程序既已不存在
    ，原告自不得在刑事訴訟程序附帶提起民事訴訟，揆諸依首
    開說明，其訴顯難認為合法，應予駁回。
三、依民事訴訟法第249條第1 項第6款、第95條、第78條，裁定
    如主文。
中　　華　　民　　國　　94　　年　　12　　月　　5 　　日
                        民事第一庭法官  傅中樂
以上正本係照原本作成。
如不服本裁定應於送達後10日內向本院提出抗告狀
中　　華　　民　　國　　94　　年　　12　　月　　5 　　日
                                書記官  葉志昭
